【裁判字號】    98,小上,37
【裁判日期】    980731
【裁判案由】    給付管理費
【裁判全文】
臺灣桃園地方法院民事裁定              98年度小上字第37號
上  訴  人  甲○○
被  上訴人  鉅玉名門社區管理委員會
法定代理人  乙○○
上列當事人間請求給付管理費事件，上訴人對於民國98年4 月17
日本院桃園簡易庭98年度桃小字第482 號第一審小額民事判決提
起上訴，本院裁定如下：
    主  文
上訴駁回。
第二審訴訟費用新台幣壹仟伍佰元由上訴人負擔。
    事  實
一、按對於小額程序之第一審裁判，得上訴或抗告於管轄之地方
    法院，其審判以合議行之。對於前項第一審裁判之上訴或抗
    告，非以其違背法令為理由，不得為之，民事訴訟法第436
    條之24定有明文。又依同法第436 條之25規定，對於小額程
    序之第一審裁判提出上訴，上訴狀內應記載上訴理由，並表
    明原判決所違背之法令及其具體內容、依訴訟資料可認為原
    判決有違背法令之具體事實。上訴狀或理由書如未依此項方
    法表明者，即難認為已對小額訴訟第一審判決之違背法令有
    具體之指摘；又當事人提起上訴，如依民事訴訟法第468 條
    規定，以小額程序之第一審判決有不適用法規或適用法規不
    當為理由時，其上訴狀或理由狀應有具體之指摘，並揭示該
    法規之條項或其內容，若係成文法以外之法則，應揭示該法
    則之旨趣，倘為司法院解釋或最高法院之判例，則應揭示該
    判解之字號或其內容，如以民事訴訟法第469 條第1 款至第
    5 款所列情形為理由時，其上訴狀或理由書，應揭示合於該
    條款之事實（最高法院71年台上字第314 號判例參照）。上
    訴狀或理由書如未依此項方法表明，或其所表明者，顯與上
    開法條規定不相合時，即難認為已對小額程序之第一審判決
    之違背法令有具體之指摘，是其上訴自難認為合法（最高法
    院70年台上字第720 號判例參照），而屬上訴不合程式，第
    二審法院應依同法第436 條之32第2 項準用同法第444 條第
    1 項以裁定駁回之（最高法院72年台聲字第113 號裁定意旨
    參照）。
二、本件為小額訴訟，上訴人對第一審判決提起上訴，其上訴理
    由略以：被上訴人除管理費運用交代不清外，且經上訴人查
    帳結果，尚發現有管理費不翼而飛之嫌疑，原判決關於被告
    陳述之內容完全未提及前述查帳結果，推測係原審法官未收
    到其答辯狀云云。經核其上訴理由，僅係對原審抗辯事實之
    重述，充其量為對原審認定事實之指摘，而非表明原判決所
    違背之法令及其具體內容，暨依訴訟資料合於違背法令之具
    體事實，難謂已合法表明上訴理由，揆諸前揭說明，其上訴
    為不合法，應以裁定駁回其上訴。並依同法第436 條之32第
    1 項準用第436 條之19規定，確定本件第二審訴訟費用額如
    主文第2 項所示。
三、據上論結，本件上訴為不合法，依民事訴訟法第436 條之32
    第1 項、第2 項、第471 條第1 項、第436 條之19第1 項、
    第444 條第1 項前段、第95條、第78條，裁定如主文。
中    華    民    國    98    年    7     月    31    日
                  民事第二庭審判長法  官  劉克聖
                                  法  官  呂仲玉
                                  法  官  張金柱
本件不得抗告。
以上正本證明與原本無異。
中    華    民    國    98    年    7     月    31    日
                                  書記官  陳美宜


司法院資訊處製作；財團法人民間司法改革基金會備份。
